臺灣板橋地方法院民事判決　　　　　　　100年度訴字第692號
原　　　告　李玉麗
被　　　告　吳來福
被　　　告　唐聰敏
上列當事人間請求清償借款等事件，經本院於民國100年7月27日
言詞辯論終結，判決如下：
    主      文
被告吳來福應給付原告新台幣玖拾萬元，及自民國100年3月18日
起至清償日止，按週年利率百分之5計算之利息。
被告唐聰敏應給付原告新台幣伍拾萬元，及民國自100年3月19日
起至清償日止，按週年利率百分之5計算之利息。
原告其餘之訴駁回。
訴訟費用由被告吳來福負擔五分之三；被告唐聰敏負擔五分之一
；餘由原告負擔。
本判決第一、二項於原告分別以新台幣參拾萬元、壹拾柒萬元供
擔保後，各得為假執行。
    事實及理由
一、程序方面：本件被告經合法通知，無正當理由，均未於言詞
    辯論期日到場，核無民事訴訟法第386 條各款所列情形，爰
    依原告聲請，由其一造辯論而為判決。
二、原告起訴主張：
  (一)原告請求被告吳來福返還借款部分：
    被告吳來福於民國97年10月間向原告借貸新臺幣（下同）50
    萬元，雙方並約定被告吳來福應按月支付利息。嗣於同年月
    24日，兩造在新北市○○區○○路320 號之咖啡館前，原告
    將前開50萬元交付被告吳來福。之後被告吳來福又向原告借
    貸10萬元，兩造約定利息條件相同，並在臺北市○○街 131
    號臺北市自來水事業處服務中心旁交款，被告吳來福並簽發
    票號CH0000000 號、面額20萬元、發票日為97年12月24日之
    本票1紙供作債權之擔保。嗣被告吳來福分別於98年5月27日
    及同年6月1日，再向原告借貸24萬元及6 萬元，原告亦在同
    前臺北市自來水事業處服務中心旁交款予被告，爰依消費借
    貸返還請求權之法律關係請求被告吳來福償還上開借款。
  (二)原告請求被告唐聰敏給付票款部分：
    被告唐聰敏於97年11月間經由被告吳來福向原告借款60萬元
    並有支付利息之約定，在同前臺北市自來水事業處服務中心
    旁向原告取得60萬元，被告唐聰敏並交付發票日97年8月5日
    、票號000000000000、面額30萬元之支票，發票日99年6 月
    28日、票號CH0000000、面額10萬元之本票，及發票日99 年
    6月28日、票號CH0000000、面額10萬元之本票各1 紙供作擔
    保，爰依票據之法律關係請求被告唐聰敏給付票款60萬元。
  (三)原告訴之聲明：
    (1)被告吳來福應給付原告90萬元，及自100年3月18日起至清
      償日止按週年利率百分之5計算之利息。
    (2)被告唐聰敏應給付原告60萬元，及自100年3月18日起至清
      償日止按週年利率百分之5計算之利息。
    (3)原告願供擔保，請准宣告假執行。
三、被告均未於言詞辯論期日到場，亦未提出準備書狀作何聲明
    或陳述。
四、經查：
  (一)原告請求被告吳來福返還借款部分：
    (1)原告主張上開被告吳來福向其借款尚未償還之事實，業據
      原告提出本票一紙為證（見本院卷第71頁）。復按民事訴
      訟法第280 條第1、3項規定：「當事人對於他造主張之事
      實，於言詞辯論時不爭執者，視同自認。但因他項陳述可
      認為爭執者，不在此限。」、「當事人對於他造主張之事
      實，已於相當時期受合法之通知，而於言詞辯論期日不到
      場，亦未提出準備書狀爭執者，準用第1 項之規定。但不
      到場之當事人係依公示送達通知者，不在此限。」。查被
      告吳來福經合法通知，且未據到場答辯亦未提出準備書狀
      爭執，有本院送達證書二件在卷可稽（見本院卷第50頁至
      第54頁、第67頁），自應視同被告吳來福對原告主張之事
      實自認，是以原告主張被告吳來福向原告借款4 次共計90
      萬元，原告並交付借款90萬元予被告吳來福，及被告吳來
      福迄今未返還借款等情，自堪信為真實。準此，原告依消
      費借貸之法律關係，請求被告吳來福返還給付90萬元借款
      ，為有理由，應予准許。
    (2)再按給付無確定期限者，債務人於債權人得請求給付時，
      經其催告而未為給付，自受催告時起，負遲延責任；其經
      債權人起訴而送達訴狀，或依督促程序送達支付命令，或
      為其他相類之行為者，與催告有同一之效力；遲延之債務
      ，以支付金錢為標的者，債權人得請求依法定利率計算之
      遲延利息；但約定利率較高者，仍從其約定利率；應付利
      息之債務，其利率未經約定，亦無法律可據者，週年利率
      為百分之5。民法第229條第2項、第233條第1項及第203條
      定有明文。原告雖主張有約定被告吳福生應按月給付利息
      ，但原告並未舉證有約明利率。準此，原告依借貸契約之
      法律關係，請求被告吳福生應給付自起訴狀繕本送達翌日
      即100年3月18日（被告收受起訴狀繕本期日為100年3月17
      日，有送達證書在卷可稽。）起至清償日止，按年息百分
      之5計算之法定遲延利息，為有理由，應予准許。
  (二)原告請求被告唐聰敏給付票款部分：
    (1)原告主張其持有被告唐聰敏簽發之票據，尚未兌現，被告
      唐聰敏應給付票款50萬元之事實，業據原告提出被告唐聰
      敏簽發面額30萬元之支票1紙、面額各10萬元之本票2紙（
      合計50萬元）為證（見本院卷第72至74頁）；且被告唐聰
      敏經合法通知，無正當理由未到場答辯亦未提出準備書狀
      爭執，此有本院送達證書4 紙為證（見本院卷第18、30、
      55、68頁），揆諸前揭民事訴訟法第280 條第1項、第3項
      規定，自應視同被告唐聰敏自認，堪認原告上開之主張為
      真實。準此，原告依票款之法律關係，請求被告唐聰敏給
      付50萬元，為有理由，應予准許。
    (2)又按票據法票據法第28條第2、3項規定：「利率未經載明
      時，定為年利六釐。利息自發票日起算。但有特約者，不
      在此限。」、同法第124條規定：「第2章第1節第25條第2
      項、第26條第1項及第28條，關於發票人之規定；...均於
      本票準用之。」、同法第133 條規定：「執票人向支票債
      務人行使追索權時，得請求自為付款提示日起之利息，如
      無約定利率者，依年利六釐計算。」。準此，原告請求被
      告唐聰敏給付自起訴狀繕本送達翌日即100年3月19日（被
      告收受起訴狀繕本期日為100年3月18日，有送達證書在卷
      可稽。）起至清償日止，按年息百分之5 計算之遲延利息
      ，為有理由，應予准許。
    (3)原告另請求被告唐聰敏給付票款10萬元部分，則未據據原
      告舉證證明確實執有被告唐聰敏簽發之10萬元票據之事實
      ，則原告既未持有被告唐聰敏持有票據，自無從依票據之
      法律關係請求被告唐聰敏給付票款10萬元及遲延利息。是
      原告此部分之請求，為無理由，應予駁回。
  (三)綜上所述，原告依消費借貸契約之法律關係，請求被告吳福
    生給付90萬元，及自100年3月18日起至清償日止，按年息百
    分之5 計算之法定遲延利息；另依票據之法律關係，請求被
    告給付50萬元，及自100年3月19日起至清償日止，按年息百
    分之5 計算之遲延利息，均有理由，應予准許；至逾此範圍
    部分之請求，則無理由，應予駁回。
六、原告陳明願供擔保，聲請宣告假執行，核無不合，爰酌定相
    當擔保金額准許之。
七、訴訟費用負擔之依據：民事訴訟法第79條、第85條第1項。
中    華    民    國    100    年    7    月    29    日
                  民事第二庭    法  官  李行一
以上正本係照原本作成
如對本判決上訴，須於判決送達後20日內向本院提出上訴狀。如
委任律師提起上訴者，應一併繳納上訴審裁判費。
中    華    民    國    100    年    7    月    29    日
                                書記官  蔡於衡